# 请教陈版主：子公司回购母公司发行债券的账务处理

提问人：jiahuifang 时间：2022-02-09 14:21:13
A公司为香港上市公司，发行一笔于 2023 年 5 月到期的美元债 100 万元， 2021 年，A公司之子公司B公司在二级市场按照市价回购A公司所发行的债券，回购面值为 40 万元，回购价格为 28 万元，回购后并未注销，B公司单体按照回购价格确认一笔交易性金融资产。A公司单体应付债券金额仍按照回购前的金额列示。
请问陈版： 1 ）A、B公司单体会计处理是否正确？ 2 ）在编制合并报表时，B公司账面的交易性金融资产与A公司账面的应付债券是否应当抵消？如果要抵消，B公司的回购金额与A公司账面应付债券的账面金额之间的差异应当如何处理？

回答人：chenyiwei
1 、A、B单体层面的处理基本合理。
2 、在A的合并报表层面，应视同合并集团赎回了自身发行在外的债券，B公司的购入价格相当于赎回价款，与购入时点上A的应付债券对应部分的账面价值之间的差额作为金融负债终止确认损益。后续子公司持有这部分债债券期间，需抵销双方对应的利息收入和利息支出。后续子公司如将该债券再卖出，则合并报表层面应视为一项新的金融负债的初始确认，以出售价格作为其初始计量金额，并抵销子公司自身个别报表层面的处置损益。